【裁判字號】    98,台抗,666
【裁判日期】    981022
【裁判案由】    違反毒品危害防制條例等罪
【裁判全文】
最高法院刑事裁定              九十八年度台抗字第六六六號
再 抗告 人  甲○○
                    號（現在台灣雲林第二監獄執行中）
上列再抗告人因違反毒品危害防制條例等罪案件，不服台灣高等
法院台南分院中華民國九十八年九月四日駁回抗告之裁定（九十
八年度抗字第二六五號），提起再抗告，本院裁定如下：
    主  文
再抗告駁回。
    理  由
一、施用第一級毒品部分
按上訴期間為十日，自送達判決後起算；在監獄或看守所之被告
，於上訴期間內向監所長官提出上訴書狀者，視為上訴期間內之
上訴，刑事訴訟法第三百四十九條、第三百五十一條第一項分別
定有明文。本件再抗告人甲○○經台灣雲林地方法院判處施用第
一級毒品罪刑（九十八年度訴字第五三二號），該判決正本於民
國九十八年（下同）七月三十日送達至台灣雲林第二監獄予再抗
告人收受，有送達證書在卷可稽。再抗告人不服該判決，向該院
提出第二審上訴書狀，因再抗告人在監執行，且係向監獄長官提
出上訴書狀，無在途期間可資扣除，則自送達判決之翌日即七月
三十一日起算，計至八月十日（八月九日為星期日，順延至翌日
）其上訴期間即已屆滿，惟再抗告人迄八月十一日始提起上訴，
有再抗告人所具刑事上訴狀在卷可憑，顯已逾法定上訴期間，且
無從補正，該院乃依刑事訴訟法第三百六十二條前段規定，裁定
駁回其上訴。再抗告人不服該裁定，向原審法院抗告。原裁定認
第一審裁定並無不合，因予駁回抗告，經核於法無違。再抗告意
旨以再抗告人誤認颱風期間可獲延期致遲誤上訴期間，並非故意
違反法律規定等語，指摘原裁定不當，為無理由，應予駁回。
二、施用第二級毒品部分
按不得上訴於第三審法院之案件，其第二審法院所為裁定，不得
抗告，刑事訴訟法第四百零五條定有明文。又對於抗告法院就駁
回上訴之裁定抗告所為之裁定，固得提起再抗告，但於依刑事訴
訟法第四百零五條不得抗告之裁定，不適用之，亦為同法第四百
十五條第一項但書、第二項所明定。再抗告人經第一審判處施用
第二級毒品罪刑部分，核屬刑事訴訟法第三百七十六條第一款不
得上訴於第三審法院之案件。再抗告人不服第一審此部分判決，
提起上訴，經第一審法院裁定駁回，復經第二審法院裁定駁回其
抗告，揆諸前開說明，自不得對第二審法院此部分裁定，提起再
抗告。再抗告人一併提起再抗告，自非合法，亦應駁回。
據上論結，應依刑事訴訟法第四百十一條前段、第四百十二條，
裁定如主文。
中    華    民    國  九十八  年    十    月  二十二  日
                      最高法院刑事第十庭
                          審判長法官  花  滿  堂
                                法官  黃  正  興
                                法官  陳  東  誥
                                法官  林  錦  芳
                                法官  洪  昌  宏
      本件正本證明與原本無異
                                      書  記  官
中    華    民    國  九十八  年    十    月  二十六  日
                                                Ａ


司法院資訊處製作；財團法人民間司法改革基金會備份。
